【裁判字號】    97,裁,4302
【裁判日期】    970829
【裁判案由】    地價稅
【裁判全文】
最  高  行  政  法  院  裁  定
                                      97年度裁字第4302號
聲  請  人  甲○○
上列聲請人因與相對人臺北縣政府稅捐稽徵處間地價稅事件，對
於中華民國97年5月9日本院97年度裁字第2660號裁定，聲請再審
，本院裁定如下：
    主  文
再審之聲請駁回。
再審訴訟費用由聲請人負擔。
    理  由
一、本件聲請人主張本院97年度裁字第2660號裁定有行政訴訟法
    第273條第1項第1款適用法規顯有錯誤之情事，對之聲請再
    審，係以：聲請人於前訴訟程序所提聲明上訴狀已明確指摘
    ，臺北高等行政法院96年度訴字第833號判決未敘明符合司
    法院釋字第564號解釋理由書所定限制人民財產權之要件有
    判決不備理由違法、適用建築法第11條不當之違法；證人汪
    振達於臺北高等行政法院96年度訴字第833號96年12月18日
    準備程序之證言與建築法第11條文義不符，更與當時申請作
    為建築基地之情況不合（重測前板橋市○○○○段23、24地
    號土地並未合併為一宗作為建築基地）有判決理由矛盾違法
    。聲請人均已揭示司法院釋字第564號解釋理由書內容、建
    築法第11條第1項及第2項，並具體表明臺北高等行政法院96
    年度訴字第833號判決所敘理由或認定事實與前開釋字第564
    號解釋、建築法第11條第1項及第2項不合之情形，更指明證
    人汪振達所為證言與現況明顯不符，詎原確定裁定竟指稱聲
    請人未具體表明，率爾裁定駁回聲請人之上訴，適用法規顯
    有錯誤云云，為其論據。
二、按對於高等行政法院判決之上訴，非以其違背法令為理由，
    不得為之，行政訴訟法第242條定有明文。依同法第243條第
    1項規定，判決不適用法規或適用不當者，為違背法令；而
    判決有同條第2項所列各款情形之一者，為當然違背法令。
    是當事人對於高等行政法院判決上訴，如依行政訴訟法第24
    3條第1項規定，以高等行政法院判決有不適用法規或適用不
    當為理由時，其上訴狀或理由書應有具體之指摘，並揭示該
    法規之條項或其內容；若係成文法以外之法則，應揭示該法
    則之旨趣；倘為司法院解釋或本院之判例，則應揭示該判解
    之字號或其內容。如以行政訴訟法第243條第2項所列各款情
    形為理由時，其上訴狀或理由書，應揭示合於該條項各款之
    事實。上訴狀或理由書如未依此項方法表明，或其所表明者
    與上開法條規定不合時，即難認為已對高等行政法院判決之
    違背法令有具體之指摘。又取捨證據認定事實屬於高等行政
    法院之職權，若其認定並不違背法令，即不許任意指摘其認
    定不當，以為上訴理由。聲請人對於前訴訟程序高等行政法
    院判決提起上訴，係以：聲請人所有坐落臺北縣新莊市○○
    段450號及龍鳳段659、663號土地已依耕地三七五減租條例
    辦理三七五耕地租約登記並作農業使用，在租約期間，聲請
    人無法自由使用、收益及處分，且受限耕地三七五減租條例
    不得提高地租之規定，則土地稅法僅以都市土地公共設施是
    否完竣，作為課徵地價稅或徵收田賦之標準，致使聲請人須
    負擔高額地價稅，形同對聲請人個人之特別犧牲;又原判決
    依證人汪振達之證言，認聲請人所有坐落板橋市○○段271-
    3、281、282、288、289及296號等6筆土地，重測前原始地
    號為板橋市○○○○段23、24號土地，在未重測前該二筆土
    地全部既已列為建造執照之基地範圍，縱有部分土地無建築
    物坐落其上，而實際供作巷道使用，仍屬法定空地範疇，依
    土地稅減免規則第9條但書之規定，不得免徵地價稅。然板
    橋市○○段271-3、282、289號土地經相對人於94年12月27
    日會同地政機關現場勘查後，認依次面積各約4/5、1/2、1/
    2為道路使用，核准免徵。既為原判決所認定，何以同作為
    建築基地且作為道路使用之板橋市○○段281、288及296號
    土地，卻無法免徵，未見原判決敘明，顯有違法云云，為其
    理由。原確定裁定認聲請人所陳上述理由，無非係就原審法
    院取捨證據、認定事實之職權行使，指摘其為不當，並就原
    審已論斷者，泛言未論斷，或就原審所為論斷，泛言其論斷
    矛盾，而非具體表明合於不適用法規、適用法規不當、或行
    政訴訟法第243條第2項所列各款之情形。因認其上訴為不合
    法，以裁定駁回其上訴，經核並無適用法規顯有錯誤之情形
    。聲請意旨，指摘原確定裁定適用法規顯有錯誤，聲明廢棄
    ，非有理由，應予駁回。
三、據上論結，本件聲請為無理由。依行政訴訟法第283條、第2
    78條第2項、第104條、民事訴訟法第95條、第78條，裁定如
    主文。
中    華    民    國    97    年    8     月    29    日
                    最高行政法院第七庭
                        審判長法官  林  奇  福
                              法官  葉  百  修
                              法官  藍  獻  林
                              法官  林  清  祥
                              法官  帥  嘉  寶
以  上  正  本  證  明  與  原  本  無  異
中    華    民    國    97    年    9     月    1     日
                              書記官  邱  彰  德


司法院資訊處製作；財團法人民間司法改革基金會備份。
